【裁判字號】    96,訴,677
【裁判日期】    970411
【裁判案由】    違反槍砲彈藥刀械管制條例
【裁判全文】
臺灣新竹地方法院刑事判決               96年度訴字第677號
公  訴  人  臺灣新竹地方法院檢察署檢察官
被      告  乙○○
指定辯護人  本院公設辯護人甲○○
上列被告因違反槍砲彈藥刀械管制條例案件，經檢察官提起公訴
（96年度偵字第4609號），本院判決如下：
    主  文
乙○○未經許可寄藏手槍，處有期徒刑貳年陸月，併科罰金新臺
幣捌萬元，罰金如易服勞役，以新臺幣壹仟元折算壹日。扣案之
制式手槍壹枝（槍枝管制編號：0000000000號）、制式子彈拾玖
顆及非制式子彈壹顆均沒收之。
    事    實
一、乙○○明知可發射子彈具有殺傷力之制式手槍，制式子彈及
    子彈，係槍砲彈藥刀械管制條例規定之違禁物品，非經主管
    機關許可，不得持有，竟於民國94年9 月底某日夜間，在其
    位於新竹縣竹東鎮○○路○段164 號之家中，受真實年籍、
    姓名不詳綽號「龍哥」之成年男子所託，允諾代為保管「龍
    哥」所交付之以色列IMI 廠製941FB 型口徑9mm 制式半自動
    手槍1 支（槍枝管制編號：0000000000）、口徑9mm 制式子
    彈28顆、由金屬彈殼組合直徑8.8±0.5mm金屬彈頭而成之非
    制式子彈2顆，乙○○收受後，並將上開槍、彈藏放於上開
    住處。嗣經警於96年7月26日19時20分許，持搜索票至其住
    處搜索，扣得前述制式手槍1支、制式子彈28顆（其中9顆業
    經試射滅失）、非制式子彈2顆（其中1顆業經試射滅失）及
    不具殺傷力之空氣槍、改造手槍各1枝，始悉上情。
二、案經新竹市警察局第一分局報告臺灣新竹地方法院檢察署檢
    察官偵查起訴。
    理    由
一、上開事實業據被告於警詢、偵查及本院審理時坦承不諱，復
    有新竹市警察局第一分局搜索、扣押筆錄、新竹市警察局扣
    押物品目錄表、現場照片20張等附卷可參，且有扣案之制式
    手槍1 枝（槍枝管制編號：0000000000）、口徑9mm 制式子
    彈28顆及由金屬彈殼組合直徑8.8mm±0.5mm金屬彈頭之非制
    式子彈2顆可資佐證，而上開槍、彈經送請內政部警政署刑
    事警察局鑑驗結果，認送驗之制式手槍1枝（槍支管制編號
    ：0000000000號）係口徑9mm制式半自動手槍，為以色列IM
    I 廠製941FB型，槍號遭磨滅，經以電解腐蝕法重現結果，
    研判槍號為963043？？（？係無法重現），槍管內具陸條右
    旋來復線，擊發功能正常，可供擊發同口徑制式子彈使用，
    認具殺傷力；又送驗之制式子彈28顆，認均係口徑9mm之制
    式子彈，經採樣9顆試射，可擊發，認具殺傷力；另2顆非制
    式子彈則均係金屬彈殼組合直徑8.8mm±0.5mm金屬彈頭而成
    ，經取樣1顆試射，可擊發，認具殺傷力等情，有該局96年9
    月1日刑鑑字第0960117427號槍彈鑑定書在卷可參（見偵卷
    第60頁至第64頁），足見被告受託寄藏之制式半自動手槍1
    枝、子彈28顆、改造子彈2顆均為具有殺傷力之違禁物甚明
    。被告之自白核與事實相符，被告未經許可寄藏制式半自動
    手槍、制式子彈及改造子彈之犯行，堪予認定，自應依法予
    以論科。
二、核被告所為，係犯槍砲彈藥刀械管制條例第7條第4項未經許
    可寄藏手槍、同條例第12條第4項之未經許可寄藏子彈罪。
    按槍砲彈藥刀械管制條例係將「持有」與「寄藏」為分別處
    罰之規定，則單純之「持有」，固不包括「寄藏」，但「寄
    藏」之受人委託代為保管，其保管本身所為之「持有」，既
    係「寄藏」之當然結果，法律上自宜僅就「寄藏」行為為包
    括之評價，不應另就「持有」予以論罪，最高法院74年臺上
    字第3400號判例闡釋甚明，是被告寄藏而持有該槍、彈，應
    為寄藏槍、彈之當然結果，不另論罪。又被告於同一時地，
    以一行為寄藏制式手槍、制式子彈及非制式子彈而犯有未經
    許可寄藏手槍、子彈二罪，為想像競合犯，應依刑法第55條
    之規定從情節較重之未經許可寄藏手槍罪處斷。查被告無任
    何前科，素行尚佳，其於16歲之際年輕識淺受友人所託而寄
    藏槍、彈，近2 年之持有期間並未將之攜出或為其他犯罪行
    為，為警查獲後，始終坦白承認犯行而毫無隱瞞，足見持有
    槍枝動機單純，故本院衡其犯案動機單純，惟本件法定刑度
    甚重，足以引起社會上一般人之同情，其犯罪情狀顯有可憫
    恕之處，於科以法定最低刑度仍嫌過重，爰依刑法第59條之
    規定，酌量減輕其刑。爰審酌被告未經許可受託寄藏手槍、
    子彈，所為對社會有極高之潛在危險性，且受託寄藏時間近
    2 年，惟念其犯罪後坦承犯行，犯後態度良好等一切情狀，
    量處如主文所示之刑，並就罰金部分諭知易服勞役折算標準
    。扣案之制式半自動手槍1 枝（槍枝管制編號：0000000000
    號）、制式子彈19顆、非制式子彈1 顆均為違禁物，應依刑
    法第38條第1 項第1 款之規定宣告沒收之，另扣案之制式子
    彈9 顆及土造子彈1 顆，經鑑定用罄，已非違禁物，爰不宣
    告沒收；另扣案不具殺傷力之空氣槍及改造手槍各1 枝，均
    不具違禁物之性質，亦無積極證據認係被告乙○○所有，供
    本件犯罪所用之物，亦不宣告沒收，附此敘明。
三、據上論斷，依刑事訴訟法第299 條第1 項前段、槍砲彈藥刀
    械管制條例第7 條第4 項、第12條第4 項、刑法第11條前段
    、第55條、第59條、第42條第3 項、第38條第1 項第1款 。
本案經檢察官楊仲萍到庭執行職務。
中    華    民    國    97    年    4     月    11    日
                   刑事第二庭審判長法  官 汪漢卿
                                   法  官 蔡川富
                                   法  官 李毓華
以上正本證明與原本無異。
如不服本判決應於收受本判決後10日內向本院提出上訴書狀，上
訴書狀應敘述具體理由。上訴書狀未敘述上訴理由者，應於上訴
期間屆滿後20日內補提理由書狀於本院 (均須按他造當事人之人
數附繕本 )「切勿逕送上級法院」。
中    華    民    國    97    年    4     月    11    日
                                   書記官 陳美利
附錄論罪科刑法條：
槍砲彈藥刀械管制條例第7條第4項
未經許可，持有、寄藏或意圖販賣而陳列第 1 項所列槍砲、彈
藥者，處5年以上有期徒刑，併科新台幣1千萬元以下罰金。
槍砲彈藥刀械管制條例第12條第4項
未經許可，持有、寄藏或意圖販賣而陳列子彈者，處 5 年以下
有期徒刑，併科新台幣 300 萬元以下罰金。


司法院資訊處製作；財團法人民間司法改革基金會備份。
